【裁判字號】    92,毒抗,174
【裁判日期】    920429
【裁判案由】    毒品危害防制條例
【裁判全文】
臺灣高等法院刑事裁定                            九十二年度毒抗字第一七四號
    抗  告  人
    即受處分人  甲○○
右列抗告人因違反毒品危害防制條例案件，不服臺灣板橋地方法院中華民國九十二年
三月十二日所為撤銷停止戒治之裁定（九十二年度毒聲字第七四一號），提起抗告，
本院裁定如左：
    主  文
抗告駁回。
    理  由
一、本件檢察官聲請意旨略以：受處分人甲○○前因施用毒品案件，經臺灣板橋地方
    法院以九十一年度毒聲字第三六三九號裁定停止戒治，所餘期間並宣付保護管束
    。惟受處分人竟於保護管束期間內，繼續施用第一級毒品，違反保護管束應遵守
    事項情節重大，爰依毒品危害防制條例第二十二條第二項（聲請書誤載為第一項
    ）之規定，聲請撤銷停止戒治，令入戒治處所施以強制戒治等語。
二、原審裁定以檢察官之聲請合於毒品危害防制條例第二十二條第二項之規定，裁定
    撤銷停止戒治，令入戒治處所施以強制戒治。
三、受處分人甲○○抗告意旨略以：抗告人前於九十二年二月十五日因有感冒症狀，
    前往中和市中山醫院就診，醫師乃開具B.M Liquid藥品予抗告人服用，又抗告人
    之配偶徐淑貞於同年二月二十四日亦因感冒症狀而由中山醫院醫師開具B.M Liqu
    id藥品予徐淑貞服用，嗣抗告人於九十二年三月初因覺有感冒之症狀，乃服用徐
    淑貞剩餘之藥品，並於同年三月六日接受驗尿，竟呈現陽性反應。據抗告人前往
    中山醫院查詢，醫師告稱上開B.M Liquid藥品內含阿片（即Opium）成分，其化
    學分子結構與嗎啡相似，服用結果會產生與嗎啡相似之反應，且抗告人所服用之
    鎮靜劑，亦可能產生與嗎啡相似之反應。查抗告人已痛改前非，不再接觸服用毒
    品，而於服用B.M Liquid藥品前之驗尿情形均呈陰性反應，僅於九十二年二月十
    五日至三月六日驗尿期間因服用上開藥品致呈陽性反應，而遭板橋地方法院裁定
    撤銷停止戒治，令入戒治處所施以強制戒治，此對抗告人誠屬不公。為此提起抗
    告，求予撤銷原裁定云云。
四、按犯毒品危害防制條例第十條施用第一級或第二級毒品之罪者，經觀察、勒戒後
    ，有繼續施用毒品之傾向時，應令入戒治處所施以強制戒治；強制戒治執行已滿
    三月，戒治處所認無繼續戒治之必要者，得檢具事證，報由檢察官聲請法院裁定
    停止戒治；前項停止期間，應付保護管束，期滿未經撤銷者，視為強制戒治期滿
    ；其違反保護管束應遵守事項情節重大者，得由檢察官聲請法院裁定撤銷停止戒
    治。停止戒治之裁定經撤銷者，其停止之期間，不算入強制戒治期間，毒品危害
    防制條例第二十條第二項、第二十二條第一項、第二項前段分別定有明文。查受
    處分人甲○○於九十二年二月十三日至臺灣板橋地方法院檢察署觀護人室報到接
    受採尿，其尿液於同年月十四日送往臺灣檢驗科技股份有限公司以ＥＩＡ酵素免
    疫分析法為初步檢驗，再以ＧＣ／ＭＳ氣相層析質譜儀法為確認檢驗，結果確認
    受處分人尿液中所含嗎啡濃度達六七一ng/ml，為嗎啡陽性反應，此有該公司所
    出具之「濫用藥物尿液檢驗報告」一紙附卷可稽。是受處分人既於九十二年二月
    十三日接受採尿，而其尿液於同年月十四日送往檢驗，自無可能因其嗣後於二月
    十五日乃至三月初服用上開B.M Liquid藥品而使該檢驗結果受到任何影響。況尿
    液毒品檢驗，若能使用先進之氣相層析質譜儀分析法確認，則可完全排除偽陽性
    之干擾，而得到正確的答案等情，亦有行政院國軍退除役官兵輔導委員會台北榮
    民總醫院八十三年四月七日北總內字第○三○五九號函文影本可資參照。以是
    ，受處分人甲○○以其服用上開藥品治療感冒致尿液檢驗呈陽性反應云云，顯不
    足採。查受處分人於保護管束期間，施用第一級毒品，合於毒品危害防制條例施
    行細則第十六條第二款所定情形，自屬違反保護管束應遵守事項，情節重大者，
    得由檢察官聲請法院裁定撤銷停止戒治，原審以聲請人之聲請合於法定要件，而
    依毒品危害防制條例第二十二條第二項裁定撤銷受處分人停止戒治之處分，令入
    戒治處所施以強制戒治，於法即無不合。抗告人否認施用毒品，指摘原審裁定不
    當，為無理由，應予駁回。
五、據上論斷，應依刑事訴訟法第四百十二條，裁定如主文。
中      華      民      國    九十二    年      四      月    二十九    日
                                臺灣高等法院刑事第六庭
                                    審判長法  官  陳  春  秋
                                          法  官  高  明  哲
                                          法  官  洪  英  花
右正本證明與原本無異。
不得再抗告。
                                          書記官  陳  威  霖
中      華      民      國    九十二    年      四      月    二十九    日


司法院資訊處製作；財團法人民間司法改革基金會備份。
